【裁判字號】    95,親,16
【裁判日期】    950131
【裁判案由】    否認婚生子女
【裁判全文】
臺灣宜蘭地方法院民事判決               95年度親字第16號
原      告  乙○○
被      告  丙○○
            丁○○
上  一  人
特別代理人  甲○○
上列當事人間請求否認婚生子女事件，本院於民國九十六年一月
十七日言詞辯論終結，判決如下：
    主  文
確認被告丁○○（男，民國九十五年十月八日生）非原告自被告
丙○○受胎所生之婚生子。
訴訟費用由被告負擔。
    事實及理由
一、原告起訴主張，原告與被告丙○○於民國八十八年五月九日
    結婚後感情不佳，九十四年十月間離家出走後，與訴外人甲○○同居，同居期間受孕且於九十五年十月八日產下被告丁○○。嗣原告與被告丙○○業於九十五年十一月十三日協議
    離婚並辦理離婚登記在案，而被告丁○○雖係在與被告丙○○婚姻存續期間所生，但確實非自被告丙○○受胎所生，故
    被告丁○○應非原告與被告丙○○之婚生子女。惟因法律明
    定婚生子女之推定，被告丁○○仍被依法推定為被告丙○○
    之婚生子女，顯與實情不符，為此爰於法定期限內依民法第
    一千零六十三條第二項之規定，訴請確認被告丁○○非原告
    自被告丙○○受胎所生之婚生子，以釐血源，而聲明如主文
    第一項所示。
二、原告上開主張，除提出戶籍謄本為證外，復有卷附財團法人
    長庚紀念醫院林口醫學中心臨床病理科親子鑑定報告結果：
    被告丁○○與訴外人甲○○遺傳標記檢驗結果，雖不能排除
    甲○○與丁○○的親子關係；累積親子關係係數（CPI）為
    4,118.92。亦即甲○○為丁○○之親生父親之可能性，與任
    何中國男人偶然具有為丁○○之親生父親所必須具備之基因
    半型（Obligatory genes）之可能性相比，大約為4,118.92
    倍；親子關係概率（PP）為99.9757﹪。換言之，甲○○與
    丁○○之父子關係確定率為99.9757﹪。因此「甲○○為丁○○之親生父親」之假設，經此次測試已由實務上可以證實
    等情在卷可稽。被告丙○○對前開原告主張及各該證據皆不
    爭執，是原告主張被告丙○○非被告丁○○之生父，應堪信
    為真實可採。
三、按民法第一千零六十三條第一項推定之婚生子女，如夫妻之
    一方能證明妻非自夫受胎者，得於知悉子女出生之日起，一
    年內提起否認之訴，同條第二項定有明文。查原告之受胎期
    間，既係在原告與被告丙○○婚姻關係存續中，則依法自應
    推定被告丁○○為原告與被告丙○○之婚生子女。然原告受
    胎懷有被告丁○○，確非來自被告丙○○，已如前述。準此
    ，原告於知悉被告丁○○出生之日（九十五年十月八日）起
    一年內提起本件訴訟，於法洵屬有據，應予准許。
四、訴訟費用負擔之依據：民事訴訟法第八十五條第一項前段、
    第七十八條判決如主文。
中    華    民    國    95    年    1     月    31    日
                      臺灣宜蘭地方法院家事法庭
                          法      官    陳嘉年
以上正本與原本無異。
如不服本判決，應於收受送達後20日內向本院提出上訴狀（應附
繕本）。
中    華    民    國    96    年    1     月    31    日
                          書  記  官    吳慧芳


司法院資訊處製作；財團法人民間司法改革基金會備份。
